【裁判字號】    98,易,613
【裁判日期】    980409
【裁判案由】    竊盜
【裁判全文】
臺灣板橋地方法院刑事判決               98年度易字第613號
公  訴  人  臺灣板橋地方法院檢察署檢察官
被      告  丙○○
                    （現於臺灣臺北監獄另案執行）
上列被告因竊盜案件，經檢察官提起公訴（九十八年度偵字第一
八四一號、第二一一六號），於被告為有罪之陳述後，本院依簡
式審判程序審理，茲判決如下：
    主  文
一、丙○○竊盜，累犯，處有期徒刑玖月。
二、丙○○於夜間侵入住宅、毀越安全設備、攜帶兇器而犯竊盜
    罪，累犯，處有期徒刑拾月。
三、丙○○所受以上宣示之有期徒刑，應執行壹年陸月。
    事實及理由
一、犯罪事實：
  (一)丙○○前因搶奪案件，經臺灣臺北地方法院以九十一年度第
    二二號判處有期徒刑九月確定，於民國九十二年七月二日執
    行完畢。又因違反毒品危害防制條例案件，經國防部北部地
    方軍事法院以九十二年度信審字第一三三號判處有期徒刑八
    月確定，於九十三年三月二日執行完畢。其後又因施用毒品
    違反毒品危害防制條例案件，經臺灣臺北地方法院以九十四
    年度訴字第一五四號判處有期徒刑一年及八月確定；另又因
    竊盜案件，經本院以九十四年度易字第一七四號判處有期徒
    刑一年六月確定；以上宣示之有期徒刑嗣經減刑為有期徒刑
    六月、四月及九月並定其應執行刑為有期徒刑一年五月，於
    九十六年七月十六日執行完畢。
  (二)丙○○基於意圖為自己不法所有之犯意，先後為下列竊盜行
    為：
    1.於九十七年四月十四日十七時五分許之日間，至乙○○位
      於臺北縣新莊市○○路二七七巷十二號三樓之住處，以不
      詳之方式進入上址後（侵入住宅部分未據告訴），竊取乙
      ○○所有之項鍊兩條（價值約新臺幣二萬元）、鑽石兩顆
      （價值約新臺幣二萬元）、手錶乙只、茶壺三只及現金新
      臺幣（下同）約數千元等財物。嗣警據報於上址屋內玻璃
      杯上採得指紋鑑定，比對結果與丙○○之右拇指指紋相符
      而循線查獲。
    2.於九十七年十月二十九日十八時許之夜間，至柯佳汝位於
      臺北縣板橋市○○路一三五巷十二弄十之一號二樓之住處
      ，以其所有之足供兇器使用之破壞剪破壞上址之鐵門欄杆
      ，入屋竊取柯佳汝所有之現金一千元、行動電話兩具、音
      樂播放器乙個、存摺三本及印章乙個等物品。嗣警據報於
      上址房間內採得指紋鑑定，比對結果與丙○○之右中指、
      右拇指指紋相符。
  (三)案經乙○○訴由臺北縣政府警察局新莊分局移送臺灣板橋地
    方法院檢察署檢察官偵查起訴。
二、證據：
  (一)被告丙○○於偵查及審理中所為之自白。
  (二)告訴人乙○○及被害人甲○○於警詢中所為之供述。
  (三)內政部警政署刑事警察局刑紋字第0970072006號鑑驗書乙份
    、現場採證照片影本四幀。
  (四)內政部警政署刑事警察局刑紋字第0970175786號鑑驗書乙份
    、現場採證照片九幀。
  (五)臺灣高等法院被告前案紀錄表。
三、論罪科刑之法律依據：
  (一)按住宅之鐵門欄杆具防閑作用，性質上屬安全設備之一種；
    另被告行竊攜帶之破壞剪，係金屬材質，其力既能破壞金屬
    欄杆，如以之攻擊人體，客觀上顯足以造成相當之傷害，堪
    認具殺傷力而足供兇器之使用。核被告丙○○所為，係犯：
    1.刑法第三百二十條第一項之竊盜罪（竊取乙○○財物部分
    ）；(二)刑法第三百二十一條第一項第一款、第二款、第三款
    之於夜間侵入住宅、毀越安全設備、攜帶兇器竊盜罪（竊取
    甲○○財物部分）。所犯上開兩項之罪，核無實質上一罪或
    裁判上一罪之關係，應予分論併罰。其有事實欄所載犯罪科
    刑執行紀錄，此有臺灣高等法院前案紀錄表附卷足參，其於
    有期徒刑執行完畢後五年以內以故意再犯本件最重本刑為有
    期徒刑以上之罪，為累犯，應依刑法第四十七條第一項之規
    定加重其刑。
  (二)爰審酌被告有事實欄所載之犯罪科刑執行紀錄，有臺灣高等
    法院被告前案紀錄表存卷可參，素行不佳，因個人所需驟起
    盜心，動機可議，所竊得物品之價值亦非微，且以侵入住宅
    等方式為之，危害社會治安及人民居住、財產安全之程度非
    輕，惟於偵審中能坦承犯行，犯罪後態度尚稱良好等一切情
    狀，分別量處如主文所示之刑，並就所處有期徒刑部分定其
    應執行之刑，以資儆懲。
  (三)被告行為時持用之破壞剪雖係被告所有供其本件犯罪使用之
    物，然並未扣案，且價值非鉅，復非屬法定應為義務沒收之
    違禁物品，審酌刑法第三十八條第一項第二款係屬裁量沒收
    之性質，為免日後檢察官執行上之實際困難，爰不併為沒收
    之諭知，附此敘明。
據上論斷，應依刑事訴訟法第二百七十三條之一第一項、第二百
九十九條第一項前段、第三百十條之二、第四百五十四條第一項
，刑法第三百二十條第一項、第三百二十一條第一項第一款、第
二款、第三款、第四十七條第一項、第五十一條第五款，刑法施
行法第一條之一第一項、第二項前段，判決如主文。
本案經檢察官陳伯均到庭執行職務。
中    華    民    國    98    年    4     月    9     日
                  刑事第九庭    法  官  楊博欽
以上正本證明與原本無異
如不服本判決應於送達後十日內向本院提出上訴狀
                                書記官  呂妍旻
中    華    民    國    98    年    4     月    10    日
附錄本案論罪科刑法條全文：
中華民國刑法第三百二十條
  意圖為自己或第三人不法之所有，而竊取他人之動產者，為竊
  盜罪，處五年以下有期徒刑、拘役或五百元以下罰金。
  意圖為自己或第三人不法之利益，而竊佔他人之不動產者，依
  前項之規定處斷。
  前二項之未遂犯罰之。
中華民國刑法第三百二十一條
  犯竊盜罪而有左列情形之一者，處六月以上、五年以下有期徒刑：
    一  於夜間侵入住宅或有人居住之建築物、船艦或隱匿其內而犯之者
        。
    二  毀越門扇、牆垣或其他安全設備而犯之者。
    三  攜帶兇器而犯之者。
    四  結夥三人以上而犯之者。
    五  乘火災、水災或其他災害之際而犯之者。
    六  在車站或埠頭而犯之者。
  前項之未遂犯罰之。


司法院資訊處製作；財團法人民間司法改革基金會備份。
